【裁判字號】    89,交易,139
【裁判日期】    890725
【裁判案由】    過失致死
【裁判全文】
臺灣臺中地方法院刑事判決                          八十九年度交易字第一三九
    公  訴  人  台灣台中地方法院檢察署檢察官
    被      告   LINGLE.
    選任辯護人  林基豐
右列被告因過失致死案件，經檢察官提起公訴（八十九年度偵字第二六九五號），本
判決如左：
    主  文
LINGLE-ROBERT-GEOFFREY因過失致人於死，處有期徒刑拾月，緩刑參年。
    事  實
一、LINGLE-ROBERT-GEOFFREY係美國人，來台多月，並未取得合法駕駛執照，於民國
    （下同）八十八年十二月十三日下午三時三十分許，無照騎乘車牌號碼ＩＭＷ—
    九四八號機車，沿台中縣豐原市○○路由台中市往豐原市中心之方向行駛，途經
    該路段二九一號前，本應注意汽車行駛時，駕駛人應注意車前狀況，並隨時採取
    必要之安全措施，以避免危險發生；而依當時情形，路面無缺陷又無障礙物，日
    間明亮，況道路筆直視距良好，顯無不能注意情形；適有行人張嘉玉亦疏未注意
    左右來車穿越車道，行走在前，詎LINGLE-ROBERT-GEOFFR EY竟疏未注意車前狀
    況，致其機車頭衝撞張嘉玉之身體，張嘉玉倒地，並受有頭部外傷、胸部挫傷、
    肋骨骨折、外傷性休克之傷害，經送醫急救後，延至同日下午六時許，不治死亡
    。
二、案經台灣台中地方法院檢察署檢察官據報相驗後自動檢舉偵辦。
    理  由
一、訊據被告LINGLE-ROBERT-GEOFFREY，固不否認於前揭時、地駕車肇事，然矢口否
    認有過失致人於死之犯行，辯稱：當時係有一貨車自後方追撞伊後，伊始撞上被
    害人，故伊並無過失云云。惟查，本件事故發生經過，業據台中市○○○○○道
    路交通事故調查報告表一紙，並有照片四幀附卷可稽，而被害人張嘉玉確因本件
    車禍受傷死亡，亦有勘驗筆錄、相驗屍體證明書、驗斷書在卷足憑。至被告雖以
    前情置辯，然被告之摩托車只見刮地痕及後照鏡彎曲且刮地之另一邊完好如初，
    且尾部亦不見撞擊後之凹陷部，煞車燈完整，後輪亦不見凹陷，實在無從想像有
    遭受車輛自背後撞擊可能等情，業據台灣台中地方法院檢察署榮譽法醫師高大成
    博士出具鑑定報告書一紙附卷可參，又被告針對前述鑑定結果，另辯稱：當時車
    輛係直接撞擊伊之左側身體，而未撞擊被告之機車，乃造成伊之左肩胛骨骨折，
    而機車卻僅有輕微擦痕之結果，惟倘依被告所言，則當時貨車應係自被告之左方
    超車始有可能撞擊被告左側背部，而被告機車則應向右側滑行，否則必將遭貨車
    正面撞擊，然經本院細譯前述之道路交通事故調查報告表，被害人之血跡位置乃
    靠近道路中央之雙黃線位置，亦即被告機車與被害人之撞擊點應於雙黃線附近，
    然被告機車倘係向右側滑行，斷無於雙黃線附近撞及被害人之理，是被告以此節
    置辯，亦無足採。雖証人甲○○到庭証稱：車禍發生後，有一位四十幾歲婦人說
    有看到一輛卡車撞到被告，被告再撞到被害人云云，惟被告始終未能提供該婦人
    之真實姓名、住址以供查証，且在偵查中經檢察官指揮台中縣警察局豐原分局刑
    警依據上述情節調查結果，並無發現卡車撞到被告，被告再撞到被害人之情節，
    此有警員職務報告書一紙、訪問紀錄表二紙等在卷可憑，是証人甲○○上開証詞
    尚不能做為被告何有利之証明。按汽車行駛時，駕駛人應注意車前狀況，並隨時
    採取必要之安全措施，以避免危險發生，道路交通安全規則第九十四條第三項定
    有明文。被告駕車自應注意上述道路交通安全規定，且依上開調查報告表所示，
    當時路面無缺陷又無障礙物，況道路筆直視距良好，日間有照明顯無不能注意之
    情形，被告於前揭時、地駕駛車輛，應注意能注意而不注意上開規定，以致肇事
    ，其行為委有過失，至為顯然，而被害人張嘉玉確因本件車禍受傷死亡，亦有勘
    驗筆錄、相驗屍體證明書、驗斷書在卷足憑，是被告過失行為與被害人死亡結果
    間，具有相當因果關係。本件事證明確，被告犯行堪以認定。
二、核被告所為，係犯刑法第二百七十六條第一項之過失致人於死罪。按汽車駕駛人
    ，無駕駛執照駕車，因而致人受傷或死亡者，依法應負刑事責任者，加重其刑至
    二分之一，又所謂汽車包括機器腳踏車在內，道路交通管理處罰條例第八十六條
    第一項、第三條第一項第七款分別定有明文，本件被告僅有美國駕駛執照而無我
    國駕駛執照，業據被告當庭自認無訛，應依前述規定加重其刑至二分之一。爰審
    酌被告之智識程度、品行、過失程度、本件車禍被害人與有過失暨被告於犯罪後
    尚未與被害人家屬達成和解等一切情狀，量處如主文所示之刑。末查被告前未曾
    受有期徒刑以上刑之宣告，此有台灣台中地方法院檢察署刑案資料查註紀錄表在
    卷可按。被告所犯本件之罪屬過失犯，目前罹病仍持續治療中，其經此科刑教訓
    ，當知謹慎而無再犯之虞，本院認為前開對其所宣告之刑，以暫不執行為適當，
    爰宣告緩刑參年，以啟自新，並觀後效。
據上論斷，應依刑事訴訟法第二百九十九條第一項前段、刑法第二百七十六條第一項
、第七十四條第一款、道路交通管理處罰條例第八十六條第一項、、罰金罰緩提高標
準條例第一條前段，判決如主文。
中      華      民      國    八十九    年      七      月    二十五    日
          臺灣臺中地方法院交通法庭
                                          法  官  許  金  樹
右正本證明與原本無異。
如不服本判決，應於判決送達後十日內，向本院提出上訴狀。
                                          書記官
中      華      民      國    八十九    年      七      月    二十八    日


司法院資訊處製作；財團法人民間司法改革基金會備份。
